【裁判字號】    97,台抗,443
【裁判日期】    970619
【裁判案由】    貪污聲請具保停止羈押及延長羈押
【裁判全文】
最高法院刑事裁定              九十七年度台抗字第四四三號
抗  告  人
即  被  告  甲○○
                    號8樓（
抗  告  人
即被告之姊  乙○○
                    樓
上列抗告人等因被告貪污案件，不服台灣高等法院中華民國九十
七年五月九日駁回聲請具保停止羈押及延長羈押之裁定（九十七
年度聲字第五八五、一三六四號、九十六年度上訴字第三五二八
號），提起抗告，本院裁定如下：
    主  文
抗告駁回。
    理  由
一、抗告人甲○○、乙○○對駁回聲請具保停止羈押裁定提起抗
    告部分：
按羈押之被告除有刑事訴訟法第一百十四條各款所列情形之一，
經具保聲請停止羈押不得駁回外，其他因犯罪經依法羈押之被告
應否許可停止羈押，事實審法院本有斟酌訴訟進行程度及其他一
切情事自由裁量之權。本件(一)、抗告人即被告甲○○原審選任辯
護人許進德律師、許峻鳴律師於原審法院聲請意旨略以：被告並
無縱放人犯及對違背職務行為收受賄賂犯行，證人徐國勝供述各
情並非實在，被告犯罪嫌疑並非重大；本件相關證物均經扣案，
相關證人並已接受交互詰問，並無湮滅、偽造、變造證據之可能
；被告父母年邁需照顧，被告具保後無逃亡之虞，為此聲請具保
停止羈押。(二)、抗告人乙○○於原審法院聲請意旨略以：被告父
母年歲已高並生病，需家中獨子之被告照顧，且本件審判程序已
結束，為此聲請准予被告具保停止羈押云云。原裁定以：被告因
涉犯貪污治罪條例第四條第一項第五款之對於違背職務之行為收
受賄賂罪，其最輕本刑為十年以上有期徒刑之罪；被告有前揭犯
行，業經證人徐國勝、吳若禎、陳玉城、蕭金城、林書正、莊淑
雅、吳榮宗等人供述明確，復經第一審法院判處有期徒刑十年四
月，褫奪公權四年，堪認被告犯罪嫌疑重大；本案雖前經辯論終
結，惟因尚有應行調查之處，而裁定再開辯論；被告對於違背職
務之行為收受賄賂而縱放人犯，其犯罪情節重大，非予羈押，顯
難進行審判及執行，而其羈押原因尚未消滅，聲請意旨或以實體
涉案情節，或以審酌羈押無關之事項，聲請准予被告具保停止羈
押，均不能准許，因而駁回被告原審選任辯護人及乙○○具保停
止羈押之聲請。經核於法尚無違誤。(1)、被告抗告意旨略以：吳
若禎在第一審審理中並未自承其係販賣毒品之現行犯，證人陳玉
城、蕭金城、林書正、莊淑雅、吳榮宗等人，雖為不利被告之供
述，然彼等證言之可信性仍待檢驗；依吳若禎所供述之內容，並
不能證明徐國勝有將新台幣（下同）十二萬元交與被告；本件雖
裁定再開辯論，然若未調查其他證據時，即應認無繼續羈押之必
要；依被告之家庭狀況，被告具保停止羈押後並無逃亡之虞；本
件其他涉案人員大部分均已具保停止羈押，被告本件被訴情節相
對較為輕微，被告是否有繼續羈押之必要，亦值斟酌等語。(2)、
乙○○抗告意旨略稱：相關證人之供述各情不實，被告並無檢察
官所指之犯行；徐國勝仍在外從事違法行為，然被告卻仍遭羈押
；被告父母為此案而身心俱疲，被告係家中獨子，衡情無逃亡之
虞云云。彼等抗告意旨仍執前詞即被告實體涉案情節及有無繼續
羈押必要等，任意指摘原裁定此部分不當，非有理由，應予駁回
。
二、抗告人甲○○對延長羈押提起抗告部分：
本件原審延長羈押裁定以：被告涉犯貪污治罪條例第四條第一項
第五款之對於違背職務之行為收受賄賂罪，經法官訊問後，認其
犯罪嫌疑重大，非予羈押，顯難進行審判，於民國九十六年八月
二十日執行羈押，嗣經延長羈押，至九十七年五月十九日羈押期
間即將屆滿。茲以前項原因依然存在，認有繼續羈押之必要，因
而依刑事訴訟法第一百零八條第一項、第五項，裁定自九十七年
五月二十日起，延長羈押二月。經核於法尚無違誤。抗告意旨以
與前揭一、(1)相同之理由，指摘原審延長羈押之裁定不當云云。
然查被告犯罪嫌疑是否重大，有無羈押及繼續羈押之必要，俱屬
事實問題，審理事實之法院本有審酌裁量之職權。抗告意旨並未
具體指摘原裁定有何違背法令之處，徒憑己見，任意爭執，其此
部分抗告難認為有理由，應予駁回。
據上論結，應依刑事訴訟法第四百十二條，裁定如主文。
中    華    民    國  九十七  年    六    月   十九   日
                      最高法院刑事第一庭
                          審判長法官  董  明  霈
                                法官  林  茂  雄
                                法官  張  祺  祥
                                法官  吳  昆  仁
                                法官  蘇  振  堂
      本件正本證明與原本無異
                                      書  記  官
中    華    民    國  九十七  年    六    月  二十六  日
                                                Ａ


司法院資訊處製作；財團法人民間司法改革基金會備份。
